# 陈版，请教投资性主体

提问人：super 小兔妈咪 时间：2014-10-12 21:25:53
A为投资性主体，那么它投资的B公司不纳入合并报表，那么谁来合并B呢，谢谢

回答人：chenyiwei
A如果自己有母公司，且该母公司为非投资性主体，则在该母公司的合并报表中应合并B。

提问人：玉玉瓜寰 时间：2014-10-12 22:24:23
陈版主，根据新准则A应将对B的投资以公允价值计量并将其损益计入当期收益，请问在财务报表中怎么列示及披露

回答人：chenyiwei
作为以公允价值计量且其变动计入当期损益的金融资产列报。相关披露遵循 37 号、 39 号准则规定。

提问人：super 小兔妈咪 时间：2014-10-15 18:04:29
谢谢陈版。 您的意思是A的母公司来合并A和B，也就是在A的母公司层面来合并俩家公司,对吗

回答人：chenyiwei
是的。